Edgardo Silva

Frontend Developer

SOBRE MI

Mi nombre es Edgardo Silva, Ingeniero en Prevención de Riesgos Laborales, tras unos años ejerciendo, me pasé al mundo de la programación. Actualmente me encuentro terminando mis estudios como Analista Programador Computacional

Poseo experiencia en el desarrollo de aplicaciones web enfocado al área Frontend, tanto en colaboración con equipos de código abierto como en la realización de proyectos personales, los cuales están disponibles en mi portafolio.

EXPERIENCIA

No-Country / Proyecto: MeetHub

feb. 2024 - abr. 2024

Frontend Developer

- Planificación y Coordinación: Contribuí y coordiné reuniones diarias para discutir el progreso del proyecto, identificar obstáculos y planificar tareas futuras junto con el equipo de desarrollo.
- Trabajo en equipo: Trabajé estrechamente con los equipos
 Backend y Diseño UX/UI, así como con el líder técnico, para
 integrar y garantizar la coherencia del sistema, asegurando un
 rendimiento óptimo y una experiencia de usuario fluida,
 manteniendo altos estándares de calidad visual y usabilidad en el
 producto final.
- Experiencia en sistemas de control de versiones y programas de gestión de proyectos: Utilicé herramientas como Git para el control de versiones del código y Trello para la gestión efectiva de tareas y seguimiento del progreso del proyecto.

Salmones Austral

mar. 2021 - oct. 2021 | Jornada completa | 1 año 7 meses

Monitor de Salud Ocupacional | Coordinador de Salud Ocupacional

- Liderazgo y Coordinación: Encabecé y coordiné un equipo en la lucha contra el Covid-19, estableciendo medidas de control, participando en reuniones con la alta gerencia y dueños de empresas contratistas.
- Trabajo con equipos: Colaboré estrechamente con empresas contratistas y equipos de salud para coordinar la toma de exámenes PCR, asegurando un proceso fluido y preciso.

+56975364914

edgardosilva.es@gmail.com

www.linkedin.com/in/edgar do-silva

https://github.com/Edgardo silva

https://edgardosilvaweb.vercel.app/

EDUCACIÓN

Instituto Profesional IACC

Técnico Nivel Superior en Análisis y Programación Computacional

agosto: 2022 - agosto 2024

Instituto Profesional DUOC UC

Ingeniería en Prevención de Riesgos

marzo: 2014 - marzo 2018

SKILLS

HTML

CSS

JavaScript

Tailwind CSS

React

Next JS

Node JS

Express JS

Firebase

MySQL

GIT